【裁判字號】    97,訴,130
【裁判日期】    970711
【裁判案由】    毒品危害防制條例
【裁判全文】
臺灣宜蘭地方法院刑事判決               97年度訴字第130號
公  訴  人  臺灣宜蘭地方法院檢察署檢察官
被      告  甲○○
上列被告因毒品危害防制條例案件，經檢察官提起公訴（97年度
毒偵字第209號），本院合議庭裁定適用簡式審判程序，爰不經
通常程序判決如下：
    主  文
甲○○施用第一級毒品，累犯，處有期徒刑壹年。扣案之第一級
毒品海洛因壹包（毛重零點伍公克、淨重零點參貳公克）、第二
級毒品甲基安非他命壹包（毛重零點玖柒陸公克、驗餘重量零點
伍壹伍捌公克）及甲基安非他命殘渣袋壹個，均沒收銷燬之。
    事  實
一、甲○○前因施用毒品案件，經依法院裁定，送觀察、勒戒後
    ，認有繼續施用毒品傾向，經裁定令入戒治處所強制戒治，
    於民國90年7月8日強制戒治期滿執行完畢。復於94年3月間
    ，因施用毒品案件，經本院以94年度易字第173號判決判處
    有期徒刑6月確定。再於95年2月間，又因施用毒品案件，經
    本院以95年度訴字第112號判決判處有期徒刑9月確定。上開
    案件經送接續執行，並與其他案件定執行刑後，於96年7月
    16日縮刑期滿執行完畢。詎仍不知悛悔，基於施用第一級毒
    品海洛因及第二級毒品安非他命之犯意，於97年2月12日下
    午8時許，在宜蘭縣冬山鄉○○路宏泰巷1弄11號住處，以將
    海洛因、安非他命一同摻入香菸點燃吸食之方式，施用海洛
    因及安非他命1次。嗣於97年2月13日上午3時40分許，在羅
    東鎮○○路青葉超商前，為警查獲，並扣得第一級毒品海洛
    因1包（毛重0.5公克）、第二級毒品甲基安非他命1包（毛
    重0.976）及其殘渣袋1個。
二、案經宜蘭縣政府警察局羅東分局報請台灣宜蘭地方法院檢察
    署檢察官偵查起訴。
    理  由
一、被告甲○○對於上揭犯行，於本院審理時均坦承不諱，且被
    告於97年2月13日上午6時經警採尿送驗結果，呈嗎啡及安非
    他命類陽性反應，有慈濟大學濫用藥物檢驗中心檢驗總表及
    宜蘭縣政府警察局查獲毒品採尿檢體委外送驗監管紀錄表各
    1紙附卷可稽。此外，復有甲基安非他命殘渣袋、疑似甲基
    安非他命之白色透明結晶及疑似海洛因之白色粉末各1包扣
    案可證。且扣案白色透明結晶1袋（毛重0.976公克、淨重0.
    516公克）經送交通部民用航空局航空醫務中心檢驗結果，
    確含第二級毒品甲基安非他命成分（驗餘重量0.5158公克）
    ，有交通部民用航空局航空醫務中心96年2月26日航藥鑑字
    第0970903號毒品鑑定書在卷可證。扣案白粉（毛重0.5公克
    ）送法務部調查局檢驗結果，確含第一級毒品海洛因成分（
    淨重0.32公克），有法務部調查局97年3月26日調科壹字第
    09723016490號函在卷可證。被告前因施用毒品案件，經依
    法院裁定，送觀察、勒戒後，認有繼續施用毒品傾向，經裁
    定令入戒治處所強制戒治，於90年7月8日強制戒治期滿執行
    完畢。復於94年3月間，因施用毒品案件，經本院以94年度
    易字第173號判決判處有期徒刑6月確定。再於95年2月間，
    又因施用毒品案件，經本院以95年度訴字第112號判決判處
    有期徒刑9月確定，有上開判決書2份及台灣高等法院被告前
    案紀錄表1份在卷可稽。事證明確，被告犯行應堪認定。
二、按強制戒治執行完畢釋放後，5年內再犯毒品危害防制條例
    第10條之罪者，檢察官應依法追訴，毒品危害防制條例第23
    條第2項定有明文。被告於90年7月8日強制戒治執行完畢後5
    年內，已分別於94年3月間、95年2月間再犯施用毒品之罪，
    本件自應依法追訴處罰。核其所為，係犯毒品危害防制條例
    第10條第1項施用第一級毒品罪及同條第2項施用第二級毒品
    罪。其施用毒品前持有毒品之低度行為，為施用毒品之高度
    行為所吸收，不另論罪。被告以一行為同時施用第一級毒品
    海洛因及第二級毒品甲基安非他命，為想像競合犯，依刑法
    第55 條之規定，從較重之施用第一級毒品罪處斷。被告於
    94年3 月間，因施用毒品案件，經本院以94年度易字第173
    號判決判處有期徒刑6月確定。再於95年2月間，又因施用毒
    品案件，經本院以95年度訴字第112號判決判處有期徒刑9月
    確定。上開案件經送接續執行，並與其他案件定執行刑後，
    於96年7月16日縮刑期滿執行完畢，有台灣高等法院被告前
    案紀錄表1份在卷足憑，其於5年內再犯本件有期徒刑以上之
    罪，核屬累犯，依刑法第47條第1項之規定加重其刑。爰審
    酌被告施用毒品之行為對於自己及社會所造成之危害程度非
    輕，且經強制戒治後，仍難抑毒癮，多次施用毒品，顯見其
    對於毒品之依賴性甚高，有予較長期間隔離社會之必要，及
    犯後審理中坦承犯行，頗有悔意之態度等一切情狀，量處如
    主文所示之刑。扣案之甲基安非他命1包（毛重0.976公克、
    驗餘重量0.5158公克）、海洛因1包（毛重0.5公克、淨重0.
    32公克）為查獲之毒品，扣案之殘渣袋1個則附著甲基安非
    他命而難以析離，均依毒品危害防制條例第18條第1項前段
    之規定沒收銷燬之。
據上論斷，應依刑事訴訟法第273條之1第1項、第299條第1項前
段，毒品危害防制條例第10條第1項、第2項、第18條第1項前段
，刑法第11條、第55條、第47條第1項判決如主文。
本案經檢察官吳廣莉到庭執行職務。
中    華    民    國    97    年    7     月    11    日
                      刑事第四庭  法  官  謝佩玲
以上正本證明與原本無異。
如不服本判決應於收受本判決後10日內向本院提出上訴書狀，並
應敘述具體理由。若未敘述理由者，應於上訴期間屆滿後20日內
向本院補提理由書狀(均須按他造當事人之人數附繕本)。
                                  書記官  何適熹
中    華    民    國    97    年    7     月    11    日
附錄法條
毒品危害防制條例第10條
施用第一級毒品者，處 6 月以上 5 年以下有期徒刑。
施用第二級毒品者，處 3 年以下有期徒刑。


司法院資訊處製作；財團法人民間司法改革基金會備份。
